臺灣基隆地方法院刑事判決　　　　　　 100年度交訴字第43號
公　訴　人　臺灣基隆地方法院檢察署檢察官
被　　　告　童曾泉
上列被告因業務過失致死案件，經檢察官提起公訴（100 年度偵
字第2883號），本院合議庭裁定由受命法官獨任進行簡式審判程
序，判決如下：
    主  文
童曾泉從事業務之人，因業務上之過失致人於死，處有期徒刑肆
月，如易科罰金，以新台幣壹仟元折算壹日。緩刑貳年。
    事實及理由
壹、程序事項
    被告所犯者非為死刑、無期徒刑、最輕本刑為3 年以上有期
    徒刑之罪或高等法院管轄第一審案件，其於準備程序進行中
    ，先就被訴事實為有罪之陳述，經告知其簡式審判程序之旨
    ，並聽取公訴人、被告之意見後，本院合議庭依刑事訴訟法
    第273 條之1 第1 項之規定，裁定由受命法官獨任以簡式審
    判程序進行本案之審理，且依同法第273 條之2 規定，簡式
    審判程序之證據調查，不受第159 條第1 項、第161 條之2
    、第161 條之3、 第163 條之1 及第164 條至第170 條規定
    之限制，合先敘明。
貳、實體事項
一、本件犯罪事實及證據，均引用檢察官起訴書之記載（如附件
    ）。
二、論罪科刑部分
（一）按汽車駕駛人若係基於社會生活上之地位，反覆執行駕駛
      汽車之事務，因其從事之駕駛工作，乃隨時可致他人身體
      生命於危險之行為，並係具有繼續、反覆行使該行為之地
      位，因此，自應負有注意俾免他人於危險之特別注意義務
      （最高法院75年台上字第1685號判例可資參照）。本件被
      告為計程車司機，業據被告供承在卷，堪認被告係從事駕
      駛業務之人，故核被告所為，係犯刑法第276 條第2 項之
      業務過失致死罪。
（二）次按在有偵查犯罪職權之公務員知悉犯罪事實與犯罪之人
      前，向該公務員陳述自己犯罪之事實，並願接受裁判，即
      屬自首（最高法院75年台上字第1634號、50年台上字第65
      號判例可資參照）。本件被告於肇事後留在現場，且於警
      員前往現場處理時，當場承認為肇事者等情，有基隆市○
      ○○道路交通事故肇事人自首情形紀錄表在卷可證（見偵
      卷第13頁），應足認定。被告既在警方查悉其所為上開犯
      行前，主動向警員坦承犯行，並願接受裁判，參酌首揭所
      述，即成立自首，堪信被告犯後態度良好，爰依刑法第62
      條前段之規定減輕其刑。
（三）爰審酌被告係從事駕駛業務之人，竟疏未注意車前狀況，
      導致本件車禍之發生，造成被害人連春義死亡之結果，使
      連春義之親屬遭受喪親之痛，犯罪所生危害尚非輕微。惟
      被告於犯後坦承犯行，且已與連春義之家屬達成和解，有
      本院100 年度交附民移調字第40號卷附之調解筆錄在卷可
      稽，犯後態度尚屬良好；另連春義就本件車禍之發生亦有
      過失等一切情狀，量處如主文所示之刑，並諭知易科罰金
      之折算標準。
（四）又查被告未曾受有期徒刑之宣告，有臺灣高等法院被告前
      案紀錄表在卷可查。其經此次科刑後，當知所警惕，應無
      再犯之虞，本院認所宣告之刑，以暫不執行為適當，爰併
      宣告緩刑2 年，以啟自新。
據上論斷，應依刑事訴訟法第299 條第1 項前段、第273 條之1
第1 項、第310 條之2 ，刑法276 條第2 項、第62條前段、第41
條第1 項前段、第74條第1 項第1 款，刑法施行法第1 條之1 ，
判決如主文。
本案經檢察官周慶華到庭執行職務。
中    華    民    國   100    年    11    月    17    日
                  交通法庭法    官  藍君宜
以上正本證明與原本無異。
如不服本判決應於收受送達後10日內向本院提出上訴書狀，並應
敘述具體理由；其未敘述上訴理由者，應於上訴期間屆滿後20日
內向本院補提理由書(均須按他造當事人之人數附繕本)「切勿逕
送上級法院」。
中    華    民    國   100    年    11    月    17    日
                          書 記 官  蘇鈺婷
附錄論罪法條：
中華民國刑法第276 條
（過失致死罪）
因過失致人於死者，處 2 年以下有期徒刑、拘役或 2 千元以下
罰金。
從事業務之人，因業務上之過失犯前項之罪者，處 5 年以下有
期徒刑或拘役，得併科 3 千元以下罰金。
附件：
臺灣基隆地方法院檢察署檢察官起訴書
                                     100年度偵字第2883號
    被      告  童曾泉  男  51歲（民國○○年○○月○○日生）
                        住基隆市安樂區○○○路208巷174弄
                        13號4樓
                        國民身分證統一編號：Ｚ000000000號
上列被告因業務過失致死案件，業經偵查終結，認應提起公訴，
茲將犯罪事實及證據並所犯法條分敘如下：
        犯  罪  事  實
一、童曾泉為計程車司機，平日駕駛車牌號碼385-B9號營業用小
    客車攬客運送為業，為從事業務之人。民國100 年4 月21日
    上午6 時40分許，童曾泉駕駛上開營業用小客車，沿基隆市
    中山區○○○路往成功一路方向行駛。當時天候晴，有日間
    自然光線，柏油路面乾燥，無缺陷，無障礙物，視距良好。
    童曾泉本應注意車前狀況及兩車併行之間隔，並隨時採取必
    要之安全措施，而依當時情況，又無不能注意之情形，竟懈
    怠於注意，嗣於駛經基隆市中山區○○○路2 號前岔路口時
    。適有連春義騎乘車牌號碼LDO-863 號重型機車於童曾泉上
    開車輛右前方，未注意左轉彎車應讓左前側直行車先行，遂
    左轉彎往31號橋方向行駛，閃避不及，遭童曾泉上開車輛撞
    擊倒地，因此受有顱骨骨折、顱內出血、左鎖骨骨折、前額
    及左腳瘀傷等傷害，雖經送行政院衛生署基隆醫院急救，仍
    因顱骨骨折合併顱內出血，於同年8 月22日上午2 時5 分許
    ，出血性休克併多重器官衰竭，不治死亡。
二、案經連春義之子連陳傳告訴暨基隆市警察局第四分局報告本
    署偵辦。
        證據並所犯法條
一、證據清單暨待證事實：
┌──┬────────┬───────────────┐
│編號│證  據  名  稱  │待       證       事       實 │
├──┼────────┼───────────────┤
│ 1  │被告童曾泉於警詢│全部犯罪事實。                │
│    │及偵查中之供述  │                              │
├──┼────────┼───────────────┤
│ 2  │告訴人連陳傳於偵│全部犯罪事實。                │
│    │訊時之指述      │                              │
├──┼────────┼───────────────┤
│ 3  │童曾泉駕駛執照影│被告為從事駕駛業務之人。      │
│    │車影本          │                              │
├──┼────────┼───────────────┤
│ 4  │道路交通事故現場│全部犯罪事實。                │
│    │圖、道路交通事故│                              │
│    │調查報告表（一）│                              │
│    │（二）各1 紙、道│                              │
│    │路交通事故現場照│                              │
│    │片13張          │                              │
├──┼────────┼───────────────┤
│ 5  │行政院衛生署基隆│佐證被害人連春義因被告過失駕駛│
│    │醫院診斷證明書2 │而死亡之事實。                │
│    │份、死亡證明書1 │                              │
│    │份              │                              │
├──┼────────┼───────────────┤
│ 6  │臺灣省基宜區車輛│被告駕駛營業用小客車，未注意車│
│    │行車事故鑑定委員│前狀況而肇事之事實。          │
│    │會100 年9 月1 日│                              │
│    │基宜鑑字第100500│                              │
│    │1976號函暨所附鑑│                              │
│    │定意見書1份     │                              │
└──┴────────┴───────────────┘
二、核被告所為，係犯刑法第276條第2項之業務過失致死罪嫌。
三、依刑事訴訟法第251條第1項提起公訴。
    此    致
臺灣基隆地方法院
中    華    民    國   100    年    10    月    6     日
                   檢  察  官  何  治  蕙
本件正本證明與原本無異
中    華    民    國   100    年    10    月    11    日
                   書  記  官  林  叔  麗
所犯法條：
刑法第276條第2項
（過失致死罪）
因過失致人於死者，處 2 年以下有期徒刑、拘役或 2 千元以下
罰金。
從事業務之人，因業務上之過失犯前項之罪者，處 5 年以下有
期徒刑或拘役，得併科 3 千元以下罰金。